【裁判字號】    90,台上,1337
【裁判日期】    900308
【裁判案由】    公共危險
【裁判全文】
最高法院刑事判決                               九十年度台上字第一三三七號
    上訴人  甲○○
右上訴人因公共危險案件，不服台灣高等法院台南分院中華民國八十九年十一月三十
日第二審判決（八十九年度上訴字第一三一六號，起訴案號：台灣台南地方法院檢察
署八十九年度偵字第三九三二號），提起上訴，本院判決如左：
    主  文
上訴駁回。
    理  由
按刑事訴訟法第三百七十七條規定，上訴於第三審法院，非以判決違背法令為理由，
不得為之。是提起第三審上訴，應以原判決違背法令為理由，係屬法定要件。如果上
訴理由狀並未依據卷內訴訟資料，具體指摘原判決不適用何種法則或如何適用不當，
或所指摘原判決違法情事，顯與法律規定得為第三審上訴理由之違法情形，不相適合
時，均應認其上訴為違背法律上之程式，予以駁回。本件原判決綜合調查證據之結果
，認上訴人甲○○犯有刑法第一百七十五條第一項放火燒燬他人所有之廢紙箱，致生
公共危險罪（為累犯）之事實，因認第一審判決論上訴人以上開罪名，並依刑法第四
十七條累犯之規定加重其刑後，量處有期徒刑壹年肆月，為無不合，予以維持，駁回
上訴人在第二審之上訴，已詳認定犯罪事實之依據及憑以認定之理由，並對上訴人
否認犯罪之辯詞，如何不足採信，均已依據卷內資料予以指駁及說明，從形式上觀察
，原判決並無違背法令情形。上訴意旨謂：上訴人胞弟林進義智障異常，喜歡撿拾廢
紙箱堆放，製造髒亂，左鄰右舍常有怨言，上訴人不忍胞弟被人輕視、嘲笑，案發當
日，又見其撿拾廢紙箱，一時氣憤放火燒燬，無非是嚇阻手段，絕非因與胞弟爭執即
放火。況胞弟亦供述上訴人縱火後，怕會延燒，旋即幫忙清理廢紙箱，益證上訴人確
無放火故意，而火場四週，並無供人居住之房舍，亦不致生公共危險等語，係就原判
決已詳為論斷與說明之事項，再為事實上之爭執，殊非適法之第三審上訴理由。又上
訴人委有放火之故意，其放火燒燬林進義堆置之廢紙箱，足以致生公共危險，證人李
亦彬、沈長及陳建財之證言，不足為有利上訴人之認定，原判決理由一已詳述其調查
審認之結果，經核並無違經驗法則及論理法則，尤無調查未盡之違法。再刑法第二十
七條中止犯之減輕或免除其刑，須以已手於犯罪之實行，而因己意中止或防止其結
果之發生者為限。本件依原判決所認定之事實，上訴人放火燒燬廢紙箱，已引起大火
致生公共危險，經報請台南縣麻豆消防分隊到場灌救，始撲滅火勢，可見上訴人放火
燒燬廢紙箱致生公共危險之行為已屬既遂，原判決未適用刑法第二十七條中止犯之規
定減輕或免除其刑，難謂有不適用法則之違法。此外，上訴人徒憑己意，對原審職權
之適法行使及原判決理由已詳為論斷之事項，任意爭辯，顯與法定上訴第三審之形式
要件不符，其上訴違背法律上之程式，應予駁回。
據上論結，應依刑事訴訟法第三百九十五條前段，判決如主文。
中      華      民      國     九十     年      三      月      八      日
                              最高法院刑事第六庭
                                  審判長法官  謝  家  鶴
                                        法官  洪  文  章
                                        法官  花  滿  堂
                                        法官  陳  世  淙
                                        法官  洪  佳  濱
      右正本證明與原本無異
                                              書  記  官
中      華      民      國     九十     年      三      月    二十一    日


司法院資訊處製作；財團法人民間司法改革基金會備份。
